臺灣高等法院民事裁定　　　　　　九十六年度抗字第二一一號
抗告人　甲○○
上列抗告人因與相對人乙○○間假扣押事件，對於中華民國九十
五年十二月十六日臺灣板橋地方法院九十五年度裁全字第一三五
二二號裁定，提起抗告，本院裁定如下：
    主  文
抗告駁回。
抗告訴訟費用由抗告人負擔。
    理  由
一按債權人就金錢請求或得易為金錢請求之請求，欲保全強制執
  行聲請假扣押，當釋明請求及假扣押之原因後，如併就債務人
  所應受之損害，已供法院所定之擔保者，法院即得予以准許，
  此觀民事訴訟法第五百二十二條第一項及第五百二十六條第一
  、二項之規定即明。又證明與釋明在構成法院之心證上程度未
  盡相同，所謂證明者，係指當事人提出之證據方法，足使法院
  產生堅強之心證，可以完全確信其主張為真實而言，與釋明云
  者，為當事人提出之證據未能使法院達於確信之程度，僅在使
  法院得薄弱之心證，信其事實上之主張大概為如此者有間，二
  者非性質上之區別，乃分量上之不同（最高法院九十五年臺抗
  字第三八六號裁定意旨參照）。
二本件相對人於原法院主張其因遭受原裁定債務人許書瑋騎乘車
  牌號碼A2C-112號之重型機車衝撞，致受有頭部外傷併輕微顱
  內出血、雙側鎖骨骨折、左側脛骨開放性骨折、右側臂神經叢
  受損及左側顴骨骨折等傷害，並業經檢察官提起公訴；依民法
  第一百八十四條第一項及第一百八十七條第一項之規定，許書
  瑋、抗告人及原裁定債務人許松全（即許書瑋之父母）應對其
  所遭受之上開損害應負連帶賠償責任。惟頃聞債務人於檢察官
  起訴後，有欲脫產逃避執行之情事，爰聲請裁定就債務人之財
  產在新臺幣（下同）一百萬元之範圍內予以假扣押，以保全將
  來之執行，且陳明願供擔保以補釋明之不足，並提出診斷書、
  臺灣板橋地方法院檢察署檢察官聲請簡易判決處刑書及各類所
  得扣繳暨免扣繳憑單等件影本為據。
三揆諸首揭說明，堪認相對人已有相當釋明，已使法院得薄弱之
  心證，信其事實上之主張大概為如此，且相對人之釋明雖有不
  足，惟其既陳明願供擔保，應認足補其釋明之不足，原法院准
  予相對人供擔保後得為假扣押，核無不合。抗告意旨雖以：伊
  並無脫產意圖，並全力斡旋處理及扛起責任，非無誠意和解，
  乃因伊等願以三十萬元為限度，憑單據核實給付，而相對人卻
  請求賠償一百萬元。且相對人未依誠實信用之方法行使權利，
  有違民法第七十七條、第七十八條、第一百四十八條及第一百
  八十四條第二項之規定云云。惟查債權人之本案債權是否確實
  存在，於保全程序法院係從形式上審查，如認其請求並無不當
  ，其聲請自得准許；抗告人所稱上情要屬實體之爭執，乃應待
  本案解決之問題，其據以對原裁定聲明不服，尚非有據。抗告
  意旨指摘原裁定不當，求予廢棄，非有理由，爰裁定如主文。
中　　華　　民　　國　　九十六年　　三　　月  　十五　日
                    民事第十五庭
                        審判長法　官  湯美玉
　　　　　　　　　　　　　　　法　官  許文章
　　　　　　　　　　　      　法　官  黃國永
正本係照原本作成。
不得抗告。
中　　華　　民　　國　　96　　年　　3 　　月　　16　　日
　　　　　　　　　　　　　　　書記官  賴淑真
